【裁判字號】    99,上訴,417
【裁判日期】    990518
【裁判案由】    違反毒品危害防制條例等
【裁判全文】
臺灣高等法院高雄分院刑事判決         99年度上訴字第417號
上  訴  人
即  被  告    丙○○
選任辯護人    楊水柱    律師
上  訴  人
即  被  告    丁○○
           
選任辯護人    吳春生    律師
              鄭伊倫    律師
上列上訴人因違反毒品危害防制條例等案件，不服臺灣高雄地方
法院98年度訴字第800 號中華民國99年1 月7 日第一審判決（起
訴案號：臺灣高雄地方法院檢察署98年度偵字第6478號），提起
上訴，本院判決如下：
    主  文
原判決關於丙○○、丁○○販賣第一級毒品部分暨其等定執行刑
部分，均撤銷。
丙○○共同販賣第一級毒品，處有期徒刑拾伍年陸月，扣案如附
表二編號２、３、５所示之物均沒收；又共同販賣第一級毒品，
處有期徒刑拾伍年陸月，扣案如附表二編號２、３、５所示之物
均沒收，未扣案販賣毒品所得新臺幣伍佰元與丁○○連帶沒收，
如全部或一部不能沒收時，以丙○○與丁○○財產連帶抵償之；
又販賣第一級毒品未遂，處有期徒刑柒年玖月，扣案如附表二編
號１所示之物沒收銷燬之，扣案如附表二編號２、４至８所示之
物及扣案販賣毒品所得新臺幣伍佰元均沒收。應執行有期徒刑貳
拾年，扣案如附表二編號１所示之物沒收銷燬之，扣案如附表二
編號２至８所示之物及扣案販賣毒品所得新臺幣伍佰元，均沒收
，未扣案販賣毒品所得新臺幣伍佰元與丁○○連帶沒收，如全部
或一部不能沒收時，以丙○○與丁○○財產連帶抵償之。
丁○○共同販賣第一級毒品，處有期徒刑柒年柒月，扣案如附表
二編號２、３、５所示之物均沒收；又共同販賣第一級毒品，處
有期徒刑柒年柒月，扣案如附表二編號２、３、５所示之物均沒
收，未扣案販賣毒品所得新臺幣伍佰元與丙○○連帶沒收，如全
部或一部不能沒收時，以丁○○與丙○○財產連帶抵償之。應執
行有期徒刑玖年，扣案如附表二編號２、３、５所示之物均沒收
，未扣案販賣毒品所得新臺幣伍佰元與丙○○連帶沒收，如全部
或一部不能沒收時，以丁○○與丙○○財產連帶抵償之。
    事  實
一、丙○○與丁○○均明知海洛因係毒品危害防制條例第2 條第
    2 項第1 款所列之第一級毒品，非經許可不得販賣及持有，
    竟共同意圖營利，基於販賣第一級毒品海洛因之犯意聯絡，
    於附表一編號1 、2 所載之時、地，以附表一編號1 、2 所
    示之方式及價格，共同販賣第一級毒品海洛因給乙○○共2
    次；另丙○○又意圖營利，基於販賣第一級毒品海洛因之犯
    意，於附表一編號3 所載之時、地，以附表一編號3 所示之
    方式及價格，著手販賣第一級毒品海洛因給乙○○1 次，然
    因附表一編號3 所載之原因（即為警發現）而未得逞，並為
    警於98年2 月21日下午3 時許，在前開「大學58學園大樓」
    1 樓查獲，並當場扣得乙○○已交付給丙○○，而掉落該處
    之購毒價金500 元（100 元紙鈔5 張）。復於同日下午4 時
    20分許，在前揭大樓3 樓A301室，扣得如附表二編號1 所示
    之海洛因1 包、丙○○所有供其與丁○○共同販賣第一級毒
    品海洛因所用如附表二編號2 、3 、5 所示之物及丙○○所
    有供其販賣第一級毒品海洛因所用及預備之用如附表二編號
    2 、4 至8 所示之物（物品名稱、數量、用途等均詳如附表
    二所載）。
二、案經高雄市政府警察局楠梓分局移送臺灣高雄地方法院檢察
    署檢察官偵查起訴。
    理  由
壹、證據能力部分：：
一、次按被告以外之人於偵查中向檢察官所為陳述，除顯有不可
    信之情況者外，得為證據，刑事訴訟法第159 條之1 第2 項
    定有明文。經查證人乙○○於98年3 月24日在檢察官偵查中
    ，及共同被告丁○○於98年2 月22日、98年4 月3 日、98年
    4 月23日在檢察官偵查中所為之證述，性質上雖均屬傳聞證
    據，惟均係偵查中向檢察官所為之證述，並均經具結，且無
    顯有不可信之情況，衡諸上開規定，均具有證據能力。
二、再按被告以外之人於審判外之言詞或書面陳述，除法律有規
    定者外，不得作為證據；又被告以外之人於審判外之陳述，
    雖不符刑事訴訟法第159 條之1 至第159 條之4 之規定，而
    經當事人於審判程序同意作為證據，法院審酌該言詞陳述或
    書面陳述作成時之情況，認為適當者，亦得為證據；當事人
    、代理人或辯護人於法院調查證據時，知有刑事訴訟法第15
    9 條第1 項不得為證據之情形，而未於言詞辯論終結前聲明
    異議者，視為有前項之同意。刑事訴訟法第159 條第1 項、
    第159 條之5 定有明文。經查：本判決所引用之各項證據資
    料，除附表二之扣案物部分外，其餘屬於被告丙○○、丁○○以外之人於審判外之陳述者，均據審理時之調查證據程序
    逐一提示並告以要旨，檢察官、上訴人丙○○、丁○○2 人
    、辯護人均知該等證據為之審判外陳述，已表示同意作為證
    據或不爭執證據能力，審酌上開證據作成時之情況，亦無不
    當取供等情形，認為以之作為本案之證據亦屬適當，依刑事
    訴訟法第159條之5 規定，應有證據能力。
三、按「有左列情形之一者，檢察官、檢察事務官、司法警察官
    或司法警察，雖無搜索票，得逕行搜索住宅或其他處所：一
    、因逮捕被告、犯罪嫌疑人或執行拘提、羈押，有事實足認
    被告或犯罪嫌疑人確實在內者。二、因追躡現行犯或逮捕脫
    逃人，有事實足認現行犯或脫逃人確實在內者。三、有明顯
    事實足信為有人在內犯罪而情形急迫者」，刑事訴訟法第13
    1 條第1 項定有明文。又按刑事訴訟法第131 條第1 項、第
    2 項之搜索執行後未陳報該管法院或經法院撤銷者，審判時
    法院「得」宣告所扣得之物，不得作為證據，刑事訴訟法第
    131 條第4 項定有明文，此係因上開扣得之物，仍屬實施刑
    事訴訟程序之公務員因違背法定程序取得之證據。又按刑事
    訴訟法第158 條之4 規定，除法律另有規定外，實施刑事訴
    訟程序之公務員因違背法定程序取得之證據，其有無證據能
    力之認定，應審酌人權保障及公共利益之均衡維護，資為有
    無證據能力之認定標準。另「逕行搜索後未陳報或經法院撤
    銷者，其扣押之物是否得為證據，由將來為審判之法院審酌
    人權保障與公眾利益之均衡維護（例如：(1)違背法定程序之
    情節。(2)違背法定程序時之主觀意圖。(3)侵害犯罪嫌疑人或
    被告權益之種類及輕重。(4)犯罪所生危險或實害。(5)禁止使
    用證據對於預防將來違法取得證據之效果。(6)偵查人員如依
    法定程序有無發現該證據之必然性。(7)證據取得之違法對被
    告訴訟上防禦不利益之程度。）決定之」（法院辦理刑事訴
    訟案件應行注意事項第68點參照）。經查：警員甲○○、蔡
    杰宏於執行巡邏勤務時，巡經高雄市楠梓區○○○○街81號（
    大學58學園大樓）前時，發現該大樓3 樓有乙名男子以細繩
    （實為釣魚線）綁住乙只皮包，並利用垂降方式將皮包垂降
    到1 樓，當時1 樓外有乙名男子（經警查證為乙○○）欲將
    500 元放進該皮包內，警員甲○○等2 人見狀即表明身分上
    前盤查，乙○○見事跡敗露遂向警方坦承係向該大樓3 樓房
    客購買毒品海洛因500 元，惟尚未得手即遭警方查獲，且據
    乙○○坦承係向該大樓A301室房客購買毒品，警員因目睹乙○○與三樓A301室房客正在進行毒品交易，因欲追躡現行犯
    ，並有事實足信有人在內犯罪，且惟恐證據有遭湮滅或隱匿
    之虞，而請大樓管理員、里長等人全程陪同，進入A301室而
    查獲本案扣案物等情，有警員職務報告1 份在卷可稽（見警
    一卷第18頁），又證人即警員蔡杰宏於原審審理時並證稱：
    因為我為認為符合逕行搜索的要件，要逮捕犯罪嫌疑人等語
    （見原審二卷第218 頁反面），及證人甲○○於原審審理時
    亦證稱：當時情況緊急，因為我們認為嫌犯應該還在裡面等
    語（見原審二卷第221 頁），另證人蔡瑞東於警詢中亦陳述
    ：我當時（指98年2 月21日15時該次交易）是打0000000000
    號由丙○○接聽，我告知要買500 元，馬上到，當我到現場
    後在樓下喊一聲，在3 樓的丙○○要我走到大樓旁邊走道，
    並利用魚線綁皮包垂降到1 樓，要我把錢放到皮包內，我將
    500 元放到皮包內，當丙○○將皮包往上拉時，便衣警察剛
    好巡邏經過發現，丙○○立即將魚線猛力往上抽，導致我的
    500 元掉在地上被警察發現，毒品交易沒有完成就被警察發
    現毒品交易經過，警察問我為何有這奇怪舉動，我知道無法
    隱瞞，於是就主動向警察坦承向3 樓的丙○○以魚線綁皮包
    垂降方式購買毒品等語甚明（見警一卷第10至12頁），另上
    訴人丙○○於原審審理時亦坦承：乙○○當天是要跟我買50
    0 元，毒品還沒給他就被警方查獲了等語（見原審一卷第54
    頁）。綜上，警員甲○○等2 人於執行巡邏勤務時因當場目
    睹乙○○與三樓A301室房客正在進行毒品買賣交易，遂上前
    盤查，購毒者乙○○見事跡敗露並當場已向警方坦承係向該
    大樓3 樓房客購買毒品海洛因500 元，則員警認情況緊急，
    恐犯罪嫌疑人（或現行犯）自3 樓A301室逃脫，且日後可能
    否認在場，增加辦案過程之困難，遂欲追躡現行犯或逮捕犯
    罪嫌疑人，而依刑事訴訟法第131 條第1 項規定逕行搜索，
    與法自無不合。雖本案員警為逕行搜索後，因已將人犯及卷
    證一併解送臺灣高雄地方法院檢察署，事後疏未就逕行搜索
    部分於3 日內向法院陳報。然考量本案警員執行搜索當時確
    有所憑，僅因上情而事後疏未陳報，違背法定程序之情節尚
    微，且並無故意違背法定程序之主觀意圖。另被告丙○○等
    人所涉犯者為販賣第一級毒品並制有重刑，立法政策上係認
    此種犯行除具有高度不法內涵外，更嚴重危害社會治安，若
    欲達成防制毒品之目的，非科以重刑不可，顯見其行為之處
    罰含有重大公共利益之維護目的在內，且警員如依法定程序
    亦當有發現該證據高度可能及必然性，此外上訴人丙○○及
    其辯護人就扣案物部分之證據能力並不爭執，且同意作為證
    據（見原審一卷第55頁、本院99年3 月29日本院準備程序筆
    錄），而觀上訴人丁○○及其辯護人對於本案訴訟上之爭點
    在於丁○○是否知悉交付之物品為海洛因，及丁○○與丙○○間有無共同之犯意聯絡，並不爭執丙○○有上揭事實欄事
    實三所載販賣第一級毒品既、未遂犯行等情（見原審一卷第
    72、73頁），是上開違背法定程序取得之證據對上訴人丁○○訴訟上防禦亦無重大不利益。綜上所述，權衡人權保障及
    公共利益之均衡維護結果，認警方事後雖疏未就逕行搜索部
    分於3 日內向法院陳報，然相對於公共利益之維護，警方所
    為之可非難性應屬較輕，認該搜索所得之扣案物，應具有證
    據能力。
貳、實體部分：
一、訊之上訴人丙○○、丁○○2 人對於上揭販賣附表一編號1
    、2 毒品海洛因之事實，業據上訴人丙○○於原審及本院審
    理時坦承不諱（見原審一卷第53、228 、268 頁、本院99年
    4 月27日審判筆錄），及上訴人丁○○於98年2 月22日、98
    年4 月3 日偵訊中及本院審理時坦承不諱（見偵卷第9 至11
    頁、第41至47頁、本院99年4 月27日審判筆錄），上訴人丙○○雖辯稱：我只販賣附表一編號1 、2 的2 次，最後1 次
    即編號3 那次是還2 月13日即編號2 交易的錢500 元，該次
    並非販賣云云。惟查：
（一）附表一編號3 即最後1 次亦係販賣海洛因，業据上訴人丙○○於原審坦承：「（問：最後一次乙○○到底是要去還
      你錢還是要去跟你買毒品？）答：乙○○當天是要跟我買
      500 元，我還沒拿到錢，毒品也還沒給他就被警方查獲了
      」等語不諱（見原審一卷第54頁），核與證人乙○○於警
      訊中陳稱：「（問：98年2 月21日15時許，你欲毒品交易
      情形如何？）答：我當時打0000000000號電話，由丙○○
      接聽，我告知要買500 元，馬上到，當我到現場後在樓下
      喊一聲，在三樓的丙○○要我走到大樓旁邊走道，並利用
      魚線綁皮包垂降到一樓，要我把錢放到皮包內，我將500
      元放到皮包內，當丙○○將皮包往上拉時，便衣警察剛好
      巡邏經過發現，毒品交易沒有完成就被警察發現毒品交易
      經過，警察問我為何有這奇怪舉動，我知道無法隱瞞，於
      是就主動向警察坦承向住3 樓的丙○○以魚線綁皮包垂降
      方式購買毒品等語相符（見98年2 月22日警訊筆錄），並
      經証人即共同被告丁○○於偵查中陳稱：之前我有聽丙○○跟我說過，他有時後懶得下去，就會用魚線綁著包包，
      包包內裝有海洛因，垂吊下去交給對方，對方再將購買海
      洛因的錢放進包包內，他再將包包拉上來，但是我親自看
      到的，就是98年2 月21日乙○○被查獲的該次等語屬實（
      見偵卷第41至47頁）；又証人即警員甲○○於本院審理時
      亦陳稱：「當天在樓下查獲乙○○的時候，我們有看到二
      樓有個男子綁釣魚線，所以我們要進入該大樓的時候，我
      們有問乙○○說他有承認他是要買毒品」等語（見99年4
      月27日本院審判筆錄），復有新臺幣500 元及如附表二所
      示之物扣案及扣押筆錄、扣押物品目錄表各2 份（見警一
      卷第25至28頁、第31至33頁）、照片41幀（見警一卷第41
      至60頁）、查扣手機對照表1 份（見警一卷第29頁）、高
      雄市立凱旋醫院濫用藥物成品檢驗鑑定書1 份（見偵卷第
      34頁）、原審98年10月22日勘驗筆錄1 份在卷可稽（見原
      審一卷第199 頁）。足見上訴人丙○○確有於98年2 月21
      日15時許，即附表一編號3 時地欲販賣海洛因予乙○○，
      只因被警當場查獲而未果，上訴人丙○○辯稱：最後1 次
      即編號3 那次是還2 月13日即編號2 交易的錢500 元，該
      次並非販賣云云，証人乙○○於嗣後改稱：98年2 月21日
      15時許是要還錢云云，分係嗣後翻異及迴護之詞，均不足
      採。
（二）附表一編號1 、2 販賣毒品海洛因之事實，業據上訴人丙○○於原審及本院審理時坦承不諱（見原審一卷第53、22
      8 、268 頁、本院99年4 月27日審判筆錄），及上訴人丁○○於98年2 月22日、98年4 月3 日偵訊中及本院審理時
      坦承不諱（見偵卷第9 至11頁、第41至47頁、本院99年4
      月27日審判筆錄），並經證人乙○○於警詢、檢察官偵查
      中陳述屬實（見警一卷第10至15頁），復有如附表二所示
      之物扣案及扣押筆錄、扣押物品目錄表各2 份（見警一卷
      第25至28頁、第31至33頁）、照片41幀（見警一卷第41至
      60頁）、查扣手機對照表1 份（見警一卷第29頁）、高雄
      市立凱旋醫院濫用藥物成品檢驗鑑定書1 份（見偵卷第34
      頁）、原審98年10月22日勘驗筆錄1 份在卷可稽（見院一
      卷第199 頁）。足見上訴人丙○○、丁○○2 人確有為附
      表一編號1 、2 毒品海洛因之行為無誤。
（三）邇來政府為杜絕毒品氾濫，毒害人民甚深，再三宣導教民
      眾遠離毒品，而政府對於查緝毒品販賣無不嚴格執行，且
      販賣毒品罪更係重罪，設若無利可圖，衡情一般持有毒品
      者，當不致輕易將持有毒品交付他人。況乎第一級毒品價
      格不貲、物稀價昂，且販賣第一級毒品係違法行為，非可
      公然為之，亦無公定之價格，不論任何包裝，均可任意分
      裝增減分量，每次買賣價量，亦可能隨時依雙方間之關係
      深淺、資力、需求量及對行情之認知、來源是否充裕、查
      緝是否嚴緊，購買者被查獲時供述購買對象之可能性風險
      之評估等，因而異其標準，並隨時機動調整，非可一概而
      論，是販賣之利得除經坦承犯行或價量俱臻明確外，委難
      查得實情，然販賣之人從價差或量差中牟利方式雖異，惟
      其意圖營利之非法販賣行為則一。本案上訴人丙○○於原
      審及本院審理時已坦承有意圖營利而有販賣第一級毒品行
      為，且參酌證人乙○○每次向上訴人丙○○購買500 元之
      第一級毒品海洛因，而上訴人丙○○於偵訊中供稱：該2
      次我提供給乙○○施用之海洛因，我如果向他人購買只須
      花費3 、4 百元等語（見偵卷第54頁），復衡諸經驗法則
      及上開說明，上訴人丙○○、丁○○既甘冒為警查緝及販
      賣第一級毒品之重罪，而共同販賣第一級毒品給購毒者乙○○，上訴人丙○○、丁○○2 人主觀上確有共同牟利意
      圖，應堪認定。
    綜上所述，因上訴人丙○○、丁○○2 人均已自白販賣附表
    一編號1 、2 毒品海洛因，此部分核與購買者乙○○陳述情
    節相符，又上訴人丙○○於原審已坦承販賣附表一編號3 海
    洛因未果，此部分亦核與購買者乙○○於警訊中之陳述情節
    相符，此部分並經証人即當場查獲之警員甲○○陳述屬實，
    事証明確，上訴人丙○○、丁○○2 人犯行均已堪認定。
二、毒品危害防制條例已於98年5 月20日修正公布，於98年11月
    20日生效施行，上訴人丙○○、丁○○2 人行為時之毒品危
    害防制條例第4條 第1 項規定：「製造、運輸、販賣第一級
    毒品者，處死刑或無期徒刑；處無期徒刑者，得併科新臺幣
    1 千萬元以下罰金」，修正後則提高得併科之罰金數額至新
    臺幣2 千萬元，應以上訴人丙○○、丁○○2 人行為時之規
    定對上訴人等較為有利，惟新法第17條第2 項偵審中自白，
    有減輕其刑之規定，因本件上訴人丁○○於偵、審中均有自
    白，經綜合比較新、舊法結果，以新法有利於上訴人丁○○
    ，是上訴人丁○○部分應適用有利於丁○○之修正後之新毒
    品危害防制條例論處；至上訴人丙○○雖於法院審理時有自
    白，惟因其於警、偵訊中未有自白，不能依新法第17條第2
    項規定減輕其刑，是上訴人丙○○部分應適用有利於丙○○
    之舊法論處。是核上訴人丙○○就附表一編號1 、2 所為，
    均係犯修正前毒品危害防制條例第4 條第1 項之販賣第一級
    毒品罪2 罪，其就附表一編號3 所為，係犯修正前毒品危害
    防制條例第4 條第6 項、第1 項之販賣第一級毒品未遂罪。
    核上訴人丁○○就附表一編號1 、2 所為，係犯修正後毒品
    危害防制條例第4 條第1 項之販賣第一級毒品罪2 罪。上訴
    人丙○○、丁○○2 人就上揭附表一編號1 、2 販賣第一級
    毒品罪2 罪，有犯意之聯絡及行為之分擔，均為共同正犯。
    上訴人丙○○、丁○○2 人持有第一級毒品之低度行為，已
    為販賣第一級毒品之高度行為所吸收，均不另論其持有毒品
    罪。上訴人丙○○所犯上開3 罪（販賣第一級毒品罪2 次及
    販賣第一級毒品未遂罪），及上訴人丁○○所犯上開2 罪（
    販賣第一級毒品罪2 次），均犯意各別，行為互殊，均應分
    論併罰。上訴人丙○○、丁○○販賣第一級毒品之犯行，每
    次販賣毒品之數量及所得（每次各500 元，又附表一編號1
    部分之價金500 元尚未取得）均輕微，且分別僅有3 次（2
    次既遂及1 次未遂）、2 次（均既遂），販售對象亦僅乙○○1 人，且丁○○僅係幫丙○○交付毒品予購買者乙○○，
    其本身並無所得，2 人之犯罪情節難與大盤或中盤毒梟者相
    提併論，即令處以最低刑度即無期徒刑而禁錮終身，仍有致
    情法失平之處，誠屬情輕法重，揆諸其等犯罪情狀客觀上不
    無堪予憫恕之處，爰就上訴人丙○○所犯販賣第一級毒品罪
    （既、未遂）共3 罪，及上訴人丁○○販賣第一級毒品罪共
    2 罪，均依刑法第59條規定減輕其刑。又上訴人丙○○就事
    實一中之附表一編號3 部分，已著手於販賣第一級毒品犯罪
    行為之實行，然尚未交付第一級毒品海洛因給購毒者乙○○
    即為警發現，為未遂犯，爰依刑法第25條第2 項之規定減輕
    其刑，並依法遞減輕之。上訴人丁○○於偵查及本院審理時
    ，均已自白販賣毒品，合於偵、審中自白之規定，應依新修
    正毒品危害防制條例第17條第2 項減輕其刑，並依法遞減輕
    之。至上訴人丙○○雖於審理中自白，但於偵查中未自白，
    不符偵、審中均自白減輕其刑之法條規定，故未予依自白減
    輕，惟仍如前述依刑法第59條減輕，附此敘明。
三、原審予以論科，固非無見，惟查：（一）毒品危害防制條例
    已於98年5 月20日修正公布，於98年11月20日生效施行，販
    賣第一級毒品海洛因之刑度新法較舊法重，原審雖有比較新
    舊法，惟於論處上訴人丙○○之罪時，未敘明是適用修正前
    之舊法，尚有未洽。（二）上訴人丁○○於偵查中及本院審
    理時均有自白，原審未及適用修正後毒品危害防制條例第17
    條第2 項規定予以減輕其刑，亦有未洽，上訴人丙○○上訴
    否認附表一編號3 之販賣毒品，雖無理由，上訴人丁○○上
    訴指摘原判決量刑過重，為有理由，原判決此部分既有可議
    ，原判決此部分暨定執行刑部分自應予撤銷改判。審酌上訴
    人丙○○前有違反麻醉藥品管理條例、肅清煙毒條例、槍砲
    彈藥刀械管制條例等前科，素行不佳（假釋中，不構成累犯
    ），上訴人丁○○前無犯罪前科紀錄之素行，有臺灣高等法
    院被告全國前案紀錄表2 份附卷可稽，共同販賣毒品給購毒
    者乙○○，殘害購毒者之身心，犯後均已坦承犯行，已有知
    錯悔改之意，上訴人丁○○僅係偶因到丙○○處而受託交付
    毒品海洛因給購毒者乙○○，涉案程度輕微，且其並無所得
    ，2 人販賣第一級毒品之重量、所得利益均甚微，及2 人犯
    罪之動機、目的、智識程度、生活狀況等一切情狀，分別量
    處如主文第二、三項所示之刑，並依刑法第51條第5 款規定
    ，分別定被告丙○○、丁○○應執行刑各為有期徒刑20年、
    9 年。扣案如附表二編號1 所示之物，經送驗結果為第一級
    毒品海洛因，應依毒品危害防制條例第18條第1 項前段之規
    定，予以宣告沒收銷燬之；扣案如附表二編號2 至8 所示之
    物，均屬上訴人丙○○所有，業據丙○○於警詢及原審審理
    時陳明在卷（見警一卷第3 頁反面、原審一卷第23頁），且
    其中編號2 、3 、5 所示之物為供上訴人丙○○、丁○○2
    人上開共同販賣第一級毒品犯行所用，另編號2 、4 至6 之
    物為供上訴人丙○○販賣第一級毒品未遂犯行所用（詳見附
    表二所載），此觀上訴人丙○○於原審審理時之陳述、證人
    乙○○於警詢中之證述及被告丁○○於偵訊中陳述（見原審
    一卷第23、224 頁、警一卷第10頁反面、偵卷第46頁），及
    卷附查扣手機對照表1 份（見警一卷第29頁）自明，爰依毒
    品危害條例第19條第1 項規定，予以宣告沒收，至附表二編
    號7 、8 所示之物，參酌上訴人丁○○於98年4 月3 日偵訊
    中之供述及上訴人丙○○於原審審理時之陳述（見偵卷第46
    頁、原審一卷第23頁），分別係供將海洛因壓塊、分裝所用
    ，為上訴人丙○○所有預備供日後販賣第一級毒品所用之物
    ，爰依刑法第38條第1 項第2 款規定，予以宣告沒收。又上
    訴人丙○○、丁○○就附表一編號2 販賣第一級毒品所得之
    財物500 元，雖未扣案，仍應依毒品危害防制條例第19條第
    1 項之規定，併予宣告連帶沒收之，如全部或一部不能沒收
    時，以上訴人丙○○與上訴人丁○○財產連帶抵償之；另就
    附表一編號3 販賣第一級毒品未遂部分，所得之財物500 元
    業已扣案，應依毒品危害防制條例第19條第1 項之規定，併
    予宣告沒收之（已扣案，故無不能沒收之情）。至附表一編
    號1 部分，上訴人丙○○、丁○○2 人尚未取得財物，故不
    予宣告沒收。又行動電話門號0000000000號SIM 卡1 張，並
    未扣案，且審酌販賣毒品之人，惟恐偵查機關查緝，常更換
    新門號，並將舊門號丟棄或滅失，以免留下證據而遭查緝，
    本案上訴人於附表一編號3 犯行時，已使用另一門號即0000
    000000號（搜索時已扣案），且經警於98年2 月21日搜索被
    告丙○○租屋處亦未扣得上開0000000000號SIM 卡，此觀卷
    附扣押筆錄、扣押物品目錄表及查扣手機對照表1 份自明（
    見警一卷第25至29頁），自堪認上開門號0000000000號SIM
     卡1張已減失，故不為沒收之諭知。另上訴人丙○○為警查
    獲時其餘扣案物（即除附表二編號3 、4 以外之其他行動電
    話25支、安非他命吸食器2 組、注射針筒1 支、吸管2 支、
    白色粉末葡萄糖1 罐、橡皮筋1 條等），經審酌後認無證據
    證明與上訴人丙○○、丁○○2 人本件販賣第一級毒品海洛
    因犯行有關係或係上訴人丙○○施用第一、二級毒品所用之
    物，故不為沒收之諭知，附此敘明。
四、原判決關於被告丙○○持有槍砲主要零件罪及轉讓第一級毒
    品罪部分均已確定，非本院審酌範圍，附此敘明。
據上論結，應依刑事訴訟法第369 條第1 項前段、第364 條、第
299 條第1 項前段，修正前毒品危害防制條例第4 條第1 項、第
6 項，修正後毒品危害防制條例第4 條第1 項、第17條第2 項、
第18條第1 項前段、第19條第1 項，刑法第11條、第2 條第1 項
、第25條第2 項、第59條、第51條第5 款、第38條第1 項第1 款
、第2 款，判決如主文。
本案經檢察官林應華到庭執行職務。
中    華    民    國    99    年   5    月    18     日
                  刑事第八庭    審判長法  官  洪兆隆
                                      法  官  郭玫利
                                      法  官  張盛喜
以上正本證明與原本無異。
如不服本判決應於收受本判決後10日內向本院提出上訴書狀，其
未敘述上訴理由者，並得於提起上訴後10日內向本院補提理由書
狀（均須按他造當事人之人數附繕本）「切勿逕送上級法院」。
中    華    民    國    99    年   5    月    18     日
                                      書記官  黃一秋
附錄本件判決論罪科刑法條
修正前毒品危害防制條例第4 條：
製造、運輸、販賣第一級毒品者，處死刑或無期徒刑；處無期徒
刑者，得併科新臺幣1 千萬元以下罰金。
製造、運輸、販賣第二級毒品者，處無期徒刑或7 年以上有期徒
刑，得併科新臺幣7 百萬元以下罰金。
製造、運輸、販賣第三級毒品者，處5 年以上有期徒刑，得併科
新臺幣5 百萬元以下罰金。
製造、運輸、販賣第四級毒品者，處3 年以上10年以下有期徒刑
，得併科新臺幣3 百萬元以下罰金。
製造、運輸、販賣專供製造或施用毒品之器具者，處1 年以上7
年以下有期徒刑，得併科新臺幣1 百萬元以下罰金。
前五項之未遂犯罰之。
修正後毒品危害防制條例第4 條：
製造、運輸、販賣第一級毒品者，處死刑或無期徒刑；處無期徒
刑者，得併科新臺幣 2 千萬元以下罰金。
製造、運輸、販賣第二級毒品者，處無期徒刑或7 年以上有期徒
刑，得併科新臺幣1 千萬元以下罰金。
製造、運輸、販賣第三級毒品者，處5 年以上有期徒刑，得併科
新臺幣7 百萬元以下罰金。
製造、運輸、販賣第四級毒品者，處3 年以上10年以下有期徒刑
，得併科新臺幣3 百萬元以下罰金。
製造、運輸、販賣專供製造或施用毒品之器具者，處1 年以上7
年以下有期徒刑，得併科新臺幣1 百萬元以下罰金。
前五項之未遂犯罰之。
附表一：
┌──┬───┬──────┬───────┬─────────┬────┬────────┐
│編號│購毒者│交易時間    │交易地點      │交易方式          │販毒所得│備註            │
│    │      │            │              │                  │        │                │
├──┼───┼──────┼───────┼─────────┼────┼────────┤
│ １ │乙○○│98年2 月13日│高雄市楠梓區大│丙○○以其所有如附│未取得  │                │
│    │      │下午3 時許  │學58街81號「大│表三編號3 所示之行│        │                │
│    │      │            │學58學園大樓」│動電話1 支搭配0926│        │                │
│    │      │            │1 樓大門口    │854957號門號使用，│        │                │
│    │      │            │              │供作販賣毒品交易聯│        │                │
│    │      │            │              │繫之用，乙○○於98│        │                │
│    │      │            │              │年2 月13日下午2 時│        │                │
│    │      │            │              │許撥打上開電話號碼│        │                │
│    │      │            │              │，向丙○○表明要購│        │                │
│    │      │            │              │買500 元之海洛因，│        │                │
│    │      │            │              │後由丁○○於左開時│        │                │
│    │      │            │              │、地交付海洛因1 包│        │                │
│    │      │            │              │給乙○○，因乙○○│        │                │
│    │      │            │              │和丙○○約好事後再│        │                │
│    │      │            │              │給錢，丁○○當場未│        │                │
│    │      │            │              │收取該500 元價金。│        │                │
├──┼───┼──────┼───────┼─────────┼────┼────────┤
│ ２ │乙○○│98年2 月17日│同上          │丙○○以其所有如附│500元   │                │
│    │      │下午5 時許  │              │表三編號3 所示之行│        │                │
│    │      │            │              │動電話1 支搭配0926│        │                │
│    │      │            │              │854957號門號使用，│        │                │
│    │      │            │              │供作販賣毒品交易聯│        │                │
│    │      │            │              │繫之用，乙○○於98│        │                │
│    │      │            │              │年2 月17日下午近5 │        │                │
│    │      │            │              │時許撥打丙○○上開│        │                │
│    │      │            │              │電話號碼，丁○○接│        │                │
│    │      │            │              │起電話後，再交由郭│        │                │
│    │      │            │              │建昌接聽，乙○○表│        │                │
│    │      │            │              │示要購買500 元之海│        │                │
│    │      │            │              │洛因，後由丁○○於│        │                │
│    │      │            │              │左開時、地交付海洛│        │                │
│    │      │            │              │因1 包給乙○○，並│        │                │
│    │      │            │              │取得500 元之價金。│        │                │
├──┼───┼──────┼───────┼─────────┼────┼────────┤
│ ３ │乙○○│98年2 月21日│上揭「大學58學│丙○○以其所有如附│500元   │丁○○當時正在該│
│    │      │下午3 時許  │園大樓」1樓   │表三編號4 所示之行│        │A301室內打電腦，│
│    │      │            │              │動電話1 支搭配0986│        │有聽到丙○○接聽│
│    │      │            │              │857907號門號使用，│        │手機，乙○○在前│
│    │      │            │              │供作販賣毒品交易聯│        │揭處所喊丙○○時│
│    │      │            │              │繫之用，乙○○撥打│        │，丁○○對丙○○│
│    │      │            │              │丙○○0000000000號│        │說「是不是有人在│
│    │      │            │              │行動電話，向丙○○│        │叫你」，丙○○則│
│    │      │            │              │表明欲購買500 元之│        │說他忘記了，有人│
│    │      │            │              │海洛因，且馬上到，│        │要來向他拿東西（│
│    │      │            │              │乙○○於左開時間到│        │即買海洛因之意）│
│    │      │            │              │左開地點時，便直接│        │，隨即持釣魚線朝│
│    │      │            │              │往上喊，丙○○聽聞│        │陽台走。後來，只│
│    │      │            │              │後，隨即走到承租之│        │見丙○○從陽台衝│
│    │      │            │              │A301室陽台，原欲以│        │進房間內，急著穿│
│    │      │            │              │釣魚線綁住皮包之方│        │褲子，嘴中一直喊│
│    │      │            │              │式，將該皮包垂降至│        │著「趕快走、趕快│
│    │      │            │              │1 樓，由乙○○先將│        │走（臺語）」。  │
│    │      │            │              │購毒之500 元價金放│        │                │
│    │      │            │              │入皮包內，丙○○將│        │                │
│    │      │            │              │皮包往上拉後，再將│        │                │
│    │      │            │              │海洛因放入該皮包內│        │                │
│    │      │            │              │垂降交予乙○○之方│        │                │
│    │      │            │              │式交易毒品。惟李瑞│        │                │
│    │      │            │              │東甫將500 元（100 │        │                │
│    │      │            │              │元紙鈔5 張）放入該│        │                │
│    │      │            │              │皮包內時，適有巡邏│        │                │
│    │      │            │              │員警蔡杰宏及甲○○│        │                │
│    │      │            │              │經過，丙○○見狀旋│        │                │
│    │      │            │              │大力將皮包往上拉，│        │                │
│    │      │            │              │該5 張100 元紙鈔因│        │                │
│    │      │            │              │而掉落在現場地上，│        │                │
│    │      │            │              │致未得逞。        │        │                │
└──┴───┴──────┴───────┴─────────┴────┴────────┘
附表二：
┌───┬────────┬──────┬───────┐
│編  號│物  品  名  稱  │數        量│備          註│
├───┼────────┼──────┼───────┤
│  1   │海洛因          │壹包        │驗前淨重0.213 │
│      │                │            │公克、驗餘淨重│
│      │                │            │0.204 公克。  │
├───┼────────┼──────┼───────┤
│  2   │電子秤          │壹台        │秤重用，為供販│
│      │                │            │賣第一級毒品海│
│      │                │            │洛因所用之物。│
├───┼────────┼──────┼───────┤
│  3   │MOTOROLA廠牌手機│壹支        │一、供附表一編│
│      │（手機序號351967│            │    號1、2販賣│
│      │000000000 號）  │            │    第一級毒品│
│      │                │            │    海洛因時交│
│      │                │            │    易聯絡所用│
│      │                │            │    之物。    │
│      │                │            │二、已扣案即警│
│      │                │            │    卷第29頁所│
│      │                │            │    附查扣手機│
│      │                │            │    對照表編號│
│      │                │            │    17號。    │
├───┼────────┼──────┼───────┤
│  4   │ZTE廠牌手機（手 │壹支        │一、供附表一編│
│      │機序號0000000000│            │    號3 販賣第│
│      │17112 號，含其內│            │    一級毒品海│
│      │門號0000000000SI│            │    洛因時交易│
│      │M 卡壹張）      │            │    聯絡所用之│
│      │                │            │    物。      │
│      │                │            │二、已扣案即警│
│      │                │            │    卷第29頁所│
│      │                │            │    附查扣手機│
│      │                │            │    對照表編號│
│      │                │            │    27號。    │
├───┼────────┼──────┼───────┤
│  5   │封口機          │壹台        │將第一級毒品海│
│      │                │            │洛因封口以免走│
│      │                │            │味，為供販賣第│
│      │                │            │一級毒品海洛因│
│      │                │            │所用之物。    │
├───┼────────┼──────┼───────┤
│  6   │釣魚捲線器      │壹組        │一、含鐵盒、皮│
│      │                │            │    包各壹個。│
│      │                │            │二、供附表一編│
│      │                │            │    號3 販賣第│
│      │                │            │    一級毒品海│
│      │                │            │    洛因時所用│
│      │                │            │    之物（用以│
│      │                │            │    垂吊物品進│
│      │                │            │    行交易）。│
├───┼────────┼──────┼───────┤
│  7   │金屬片          │壹組        │一、含金屬壓板│
│      │                │            │    壹組及固定│
│      │                │            │    器貳個。  │
│      │                │            │二、如有購毒者│
│      │                │            │    要求壓成塊│
│      │                │            │    狀時，將海│
│      │                │            │    洛因壓成塊│
│      │                │            │    狀時使用，│
│      │                │            │    為供販賣第│
│      │                │            │    一級毒品海│
│      │                │            │    洛因預備之│
│      │                │            │    物。      │
│      │                │            │              │
├───┼────────┼──────┼───────┤
│  8   │空夾鏈袋        │壹大包      │分裝用，供販賣│
│      │                │            │第一級毒品海洛│
│      │                │            │因預備之物。  │
└───┴────────┴──────┴───────┘

司法院資訊處製作；財團法人民間司法改革基金會備份。
